臺灣高等法院刑事判決
111年度上易字第658號
上  訴  人  
即  被  告  林詩豪




上列上訴人即被告因詐欺案件，不服臺灣新北地方法院110年度
審易字第1382號，中華民國110年12月29日第一審判決（起訴案
號：臺灣新北地方檢察署110年度偵字第6435號，移送併辦案號
：110年度偵字第20988號、110年度偵字第26996號、110年度偵
字第31699號），提起上訴，本院判決如下：
    主  文
上訴駁回。               
    事實及理由
一、原審判決認定之犯罪事實：
　　林詩豪明知將金融機構帳戶交予他人使用，可能因此供不法
    份子利用以使受害人將款項匯入後，再予提領使用，並預見
    可能因而幫助他人從事不法犯罪，竟仍基於幫助他人犯罪之
    未必故意，於民國109年9月前之某日，在新北市板橋區錢櫃
    KTV，將其申辦之中國信託商業銀行帳號000000000000號帳
    戶（下稱本案帳戶）之存摺、提款卡及密碼，交付予身分不
    詳之詐騙集團成員，供該人所屬詐騙集團做為提款、轉帳及
    匯款之用，以此方式幫助該犯罪集團向他人詐取財物。嗣該
    不法詐騙集團之成員，取得上開金融資料後，即共同意圖為
    自己不法之所有，基於詐欺取財之犯意聯絡，於如附表所示
    之時間，以如附表所示方式，詐欺如附表所示之人，致其等
    均陷於錯誤，而匯款至本案帳戶內。
二、上訴人即被告林詩豪（下稱被告）上訴意旨略以：我對原審
    判決認定犯罪事實所適用的法律及罪名均無意見，僅對刑部
    分上訴，我在原審已認罪，請適用刑法第57條第10款規定（
    上訴理由狀此處誤載為「刑法第51條第10項」，見本院卷第
    23頁），犯後態度良好，准予從輕量刑等語。依此，足見被
    告之本件上訴，僅就原審判決之刑部分為上訴，因本件上訴
    係於111年5月10日繫屬本院（見本院卷第3頁），是本件上
    訴即有110年6月18日修正施行之刑事訴訟法第348條第3項所
    定「上訴得明示僅就判決之刑、沒收或保安處分一部為之」
    之適用，被告既僅就原審判決刑部分上訴，則原審判決所認
    定之本案犯罪事實部分，即不在本件上訴之審判範圍，先予
    敘明。
三、駁回上訴之理由：　　
　　原判決關於科刑部分，以被告雖曾因施用毒品等數罪，經法
    院合併定刑有期徒刑1年2月確定，於108年6月20日執行完畢
    ，依刑法第47條第1項定固屬累犯，但因被告本案幫助詐欺
    取財犯行為初犯，乃不予加重其本刑；復以被告所為係幫助
    犯，爰依刑法第30條第2項規定，按正犯之減輕之；並說明
    ：審酌被告雖未實際參與詐欺取財犯行，但提供其金融機構
    帳戶供他人非法使用，不僅造成執法機關不易查緝犯罪行為
    人，危害社會治安，助長社會犯罪風氣，更造成被害人求償
    上之困難，所為實非可取，兼衡其犯罪之動機、目的、手段
    ，被害人所受之損害程度，以及犯後態度等一切情狀，而量
    處有期徒刑4月，及諭知如易科罰金，以新臺幣1千元折算1
    日之折算標準等語。顯已斟酌一切量刑事由，包括被告之犯
    後態度在內，核與罪刑原則相當，並無不當。且被告於上訴
    本院後，亦無新生有利之量刑事由，是其要求再予從輕量刑
    乙節，為無理由。
四、綜上所述，被告之本件上訴為無理由，應予以駁回。
五、臺灣新北地方檢察署檢察官於本院審理期間，以111年度偵
    字第6849號移送併辦意旨書移送併辦部分（被害人張語珈）
    （見本院卷第108-1至108-4頁），如上所述，因被告僅就原
    判決刑部分上訴，本案原審認定之犯罪事實，不在本院審理
    範圍，是本件上訴之效力不及於上開移送併辦部分，本院無
    從併予審理，應退回由檢察官另行處理，附此敘明。
據上論斷，應依刑事訴訟法第368條，判決如主文。
本案經臺灣新北地方檢察署檢察官黃育仁提起公訴，檢察官陳建
良、余佳恩、陳詩詩移送併辦，臺灣高等檢察署檢察官錢明婉到
庭執行職務。　　
中　　華　　民　　國　　111 　年　　6 　　月　　29　　日
                  刑事第二十二庭審判長法　官  王美玲
                                      法　官  葉韋廷
                                      法　官  陳銘壎
以上正本證明與原本無異。
不得上訴。
                                      書記官  吳思葦
中　　華　　民　　國　　111 　年　　6 　　月　　29　　日
附錄：本案論罪科刑法條全文　　
中華民國刑法第339條
（普通詐欺罪）
意圖為自己或第三人不法之所有，以詐術使人將本人或第三人之
物交付者，處5年以下有期徒刑、拘役或科或併科50萬元以下罰
金。
以前項方法得財產上不法之利益或使第三人得之者，亦同。
前二項之未遂犯罰之。
中華民國刑法第30條
（幫助犯及其處罰）
幫助他人實行犯罪行為者，為幫助犯。雖他人不知幫助之情者，
亦同。
幫助犯之處罰，得按正犯之刑減輕之。
附表：
編號 告訴人/被害人 詐騙時間及方式 匯款時間 匯款金額 (新臺幣)  1 廖思茜 109 年8 月31日19時44分許，向廖思茜佯稱指導操盤保證獲利云云，致廖思茜陷於錯誤依指示匯款。 109 年9 月8 日15時10分許 10萬元    109 年9 月8 日15時31分許 3 萬元    109 年9 月8 日15時35分許 2 萬元  2 謝偉翔 109 年9 月某日，以通訊軟體LINE聯繫謝偉翔，致謝偉翔陷於錯誤依指示匯款。 109 年9 月9 日13時11分 5 萬元    109 年9 月9 日13時12分許 5 萬元  3 陳冠妏 109 年8 月20日某時許，以在「智多星娛樂城博弈網站」下注可賺錢之名義詐欺陳冠妏，致陳冠妏陷於錯誤依指示匯款。 109 年9 月7 日17時29分 6 萬6,000 元    109 年9 月7 日17時30分許 6 萬元  4 鄭名秀 109 年9 月5 日15時55分許，以LINE暱稱「蕭凡」與鄭名秀聯繫，向鄭名秀佯稱可進行網路賭博下注一定會賺錢云云，致鄭名秀陷於錯誤依指示匯款。 109 年9 月7 日20時8 分許 5 萬元    109 年9 月8 日12時29分許   5 萬元       109 年9 月8 日12時30分許 5 萬元    109 年9 月8 日16時35分許 10萬元  5 謝秀菱 109 年8 月12日14時許，以LINE暱稱「喵喵ㄦ」與謝秀菱聯繫，向謝秀菱佯稱可在「新世紀 」賭博網站賭博獲利云云，致謝秀菱陷於錯誤依指示匯款。 109 年9 月9 日12時58分許 4 萬元  6 藍文楷 109 年9 月2日，向藍文楷佯稱可以投注博奕網站，致藍文楷陷於錯誤依指示匯款。 109 年9 月7 日 15時3分許 3 萬元